【裁判字號】    95,訴,1275
【裁判日期】    950630
【裁判案由】    毒品危害防制條例
【裁判全文】
臺灣高雄地方法院刑事判決              95年度訴字第1275號
公  訴  人  臺灣高雄地方法院檢察署檢察官
被      告  甲○○
                    （現於臺灣高雄監獄執行中）
上列被告因毒品危害防制條例案件，經檢察官提起公訴（95年度
毒偵字第2745號）及移送併辦（95年度毒偵字第3039號），本院
改依簡式審判程序判決如下：
    主  文
甲○○連續施用第一級毒品，處有期徒刑捌月。扣案之海洛因壹
包（不含包裝袋，淨重零點零壹公克）沒收銷燬之，盛裝上開海
洛因包裝袋1只，沒收之。
    事  實
一、甲○○曾因施用毒品，經依本院88年度毒聲字第3448號、88
    年度4164號裁定執行觀察勒戒、強制戒治，嗣於90年5 月
    25日停止處分付保護管束期滿執行完畢，復在強制戒治期滿
    後5 年內於94年間施用毒品，經本院94年度訴字第4327號判
    處有期徒刑7 月確定（執行中）。竟仍未戒除毒品，基於施
    用第一級毒品海洛因之概括犯意，自95年2 月間某日起至95
    年3 月1 日上午9 時止，將海洛因摻入水中以注射之方式，
    連續在高雄市○○區○○路280 之1 號2 樓之住處連續施用
    海洛因多次。嗣甲○○在上開犯行均未經發覺前，於95年3
    月1 日下午2 時許，前往高雄市政府警察局苓雅分局自首施
    用海洛因犯行，而扣得甲○○自動交付其所有之海洛因1 包
    （空包裝袋重0.27公克，淨重0.01公克）。另於同年3 月2
    日下午5 時在高雄市新興區○○○路30號「六合飯店」202
    室經甲○○同意後入內盤查，扣得甲○○所有未檢出毒品成
    分之白色粉末1 包，並分別得其同意後採集其尿液送鑑，結
    果均呈嗎啡陽性反應，始悉上情。
二、案經高雄市政府警察局新興分局、苓雅分局報告臺灣高雄地
    方法院檢察署檢察官偵查起訴及移送併辦。
    理  由
一、本件被告甲○○所犯為死刑、無期徒刑、最輕本刑為3 年以
    上有期徒刑以外之罪，其於準備程序進行中，就被訴事實為
    有罪之陳述，經受命法官告知簡式審判程序之旨，並聽取當
    事人之意見後，本院合議庭裁定由受命法官獨任進行簡式審
    判程序，合先敘明。
二、按毒品危害防制第20條第3 項「依前項規定為觀察、勒戒或
    強制戒治執行完畢釋放後，5 年後再犯第10條之罪者，適用
    本條前2 項之規定」，其立法理由，已敘明「觀察、勒戒或
    強制戒治後5 年後再犯者，顯見前所實施之觀察、勒戒或強
    制戒治已足以遮段其施用毒品之癮，為其自新及協助其斷除
    毒癮，對此5 年後再犯者爰明定仍適用初犯之規定，先經觀
    察、勒戒、強制戒治之程序」，由上開立法理由可知，所謂
    觀察、勒戒或強制戒治完畢釋放後5 年後，應僅指因觀察、
    勒戒或強制戒治已有效果，5 年內未再施用毒品而言。本件
    被告曾因施用毒品，經依本院88年度毒聲字第3448號、88年
    度4164號裁定執行觀察勒戒、強制戒治，嗣於90年5 月25日
    停止處分付保護管束期滿執行完畢，復在強制戒治期滿後5
    年內於94年間施用毒品，經本院94年度訴字第4327號判處有
    期徒刑7 月確定（執行中），有臺灣高等法院被告前案紀錄
    表在卷可稽，顯見其前開觀察、勒戒、強制戒治並不足以遮
    斷其施用毒品之癮，其再犯本件施用毒品罪，即無毒品危害
    防制條例第20條第3 項規定之適用，應依法論科。
三、上揭事實，業據被告坦承不諱；且其於為警查獲後採集之尿
    液，亦均呈嗎啡陽性反應，有高雄市立凱旋醫院95年3 月
    16日濫用藥物尿液檢驗報告濫用藥物尿液檢驗報告2 紙在卷
    足憑，另扣案之白色粉末1 包，經鑑定後確鑑定後，其中確
    含海洛因成分有法務部調查局95年6 月2 日科調壹字第2200
    3287號鑑定通知書附卷可稽。另查海洛因於人體內會水解為
    嗎啡，再循嗎啡代謝方式排出體外，亦經行政院衛生署80年
    以0569 54 號函釋明確。被告自白與事實相符，事證明確，
    其犯行足堪認定，應依法論科。
四、按海洛因為毒品危害防制條例第2 條第2 項第1 款所規定之
    第一級毒品，是核被告所為，係犯同條例第10條第1 項之施
    用第一級毒品。其施用第一級前後持有毒品之低度行為，為
    其施用毒品之高度行為所吸收，不另論罪。被告先後多次施
    用第一級毒品犯行，時間緊接，方法相同，所犯係構成要件
    相同之罪名，顯係基於概括犯意反覆為之，均應依刑法第56
    條連續犯規定論以一罪，並加重其刑。被告在其前述施用毒
    品犯行，均尚未經發覺前，於95年3 月1 日下午2 時許，前
    往高雄市政府警察局苓雅分局自首施用海洛因之事實，應依
    刑法第62條之規定減輕其刑。被告同時有刑之加重、減輕事
    由，應依刑法第71條之規定，先加後減。臺灣高雄地方法院
    檢察署檢察官95年度毒偵字第3039號移送併辦部分，分別與
    起訴部分為裁判上一罪之連續犯關係，檢察官就犯罪事實一
    部起訴，依刑事訴訟法第267 條規定，其效力及於全部，法
    院自有權一併審理，附此敘明。爰審酌被告前因毒品危害防
    制條例案件，經觀察勒戒、強制戒治，且經刑之宣告，詎其
    仍未能徹底戒絕毒品，顯見其無戒毒悔改之意，惟念犯後坦
    承犯行，且其施用毒品僅自戕一己之身體健康，尚未對他人
    造成危害，連續施用毒品期間僅約1 月等一切情狀，量處如
    主文所示之刑。扣案之海洛因1 包，為第一級毒品，應依毒
    品危害防制條例第18條第1 項前段之規定，宣告沒收銷燬之
    。又盛裝上開海洛因之包裝袋1 只，因已經法務部調查局就
    之與盛裝之第一級毒品海洛因分別鑑析其重量，應可視為與
    第一級毒品分離之物，然該包裝袋，係被告為施用毒品時用
    以保存且便於攜帶毒品之用，且為被告所有，業據被告供述
    明確，爰依刑法第38條第1 項第2 款之規定，併予宣告沒收
    。此外，送驗耗損之毒品，既已滅失，即無庸併予宣告沒收
    銷燬，扣案未檢出毒品呈分之白色粉末1 包，與本件被告施
    用毒品犯行無關，爰不為沒收之諭知，附此敘明。
據上論斷，應依刑事訴訟法第273 條之1 第1 項、第299 條第1
項前段，毒品危害防制條例第10條第1 項、第18條第1 項，刑法
第11條、第56條、第38條第1項2款、第62條，判決如主文。
本案經檢察官乙○○到庭執行職務。
中    華    民    國    95    年    6     月    30    日
                  刑事第一庭    法  官  陳宛榆
以上正本證明與原本無異。
如不服本判決，應於判決送達後10日內，向本院提出上訴狀。
中    華    民    國    95    年    7     月    3     日
                                書記官  劉企萍
附錄本判決論罪法條
毒品危害防制條例第10條
施用第一級毒品者，處 6 月以上 5 年以下有期徒刑。
施用第二級毒品者，處 3 年以下有期徒刑。


司法院資訊處製作；財團法人民間司法改革基金會備份。
